Inventaris van de archieven van de garnizoenscommando''s in Zuid-Holland van het Ministerie van Defensie, 1890-1974
Nationaal Archief, Den Haag
- Het archief van het Garnizoenscommando Rotterdam, 1837-1974, 7
  - Garnizoenscommandant., 7.1
    - Taken., 7.1.2
      - Stukken betreffende gebruik, uitbreiding, beveiliging en bewaking van gebouwen, terreinen, materieel en personeel., 1937, 1949, 1951, 1959; 187; 1 omslag
      - Stukken betreffende mobilisatievoorbereiding in het Mobilisatiecentrum Rotterdam., 1938-1940; 188; 1 omslag
      - Stukken betreffende legering en locatie van onderdelen in het garnizoen Rotterdam., 1939-1964; 189; 1 omslag
      - Stukken betreffende opgave van de sterkte van de in het garnizoen gelegerde onderdelen in oorlogstijd., 1939-1940, 1952; 190; 1 omslag
      - Ingekomen brieven houdende aanvraag van vergunningen voor het houden van bijeenkomsten van de Nationaal Socialistische Beweging, het Genootschap Nederland - Engeland en de Duitsche Kolonie. Met bijlagen., 1940; 191; 1 omslag
      - Correspondentie met de hoofdcommissaris van politie en de Etappen-Intendant te Rotterdam inzake opgave van schepen van vreemde nationaliteit, liggende in de haven van Rotterdam, of in gebruik zijnde bij de Etappen-Intendant. Met bijlagen., 1940; 192; 1 omslag
      - Brieven betreffende gegevens over en aanleg van schuilloopgraven., 1940; 193; 1 omslag
      - Correspondentie met de Commandant van de Vesting Holland inzake het telexbericht dat de gehele Nederlandse Weermacht als krijgsgevangen wordt beschouwd., 1940; 194; 2 stukken
      - Stukken betreffende gedragingen van officieren tijdens de verdediging van Rotterdam in de meidagen van 1940 en een van Duitse zijde ingesteld strafrechterlijk onderzoek naar de behandeling van krijgsgevangenen., 195; 1 omslag
      - Stukken betreffende richtlijnen inzake verplaatsing van de commandanten van de indelingsdistricten bij een eventuele aanval., 1940; 196; 1 omslag
      - Brieven inzake huisvesting van Duitse, respectievelijk Engelse en Franse krijgsgevangenen., 1940; 197; 2 stukken
      - Stukken betreffende het vervoer en de begrafenis van gesneuvelde Nederlandse militairen., 1940; 198; 1 omslag
      - Stukken betreffende bezetting en vordering van gebouwen en terreinen door Duitse troepen., 1940; 199; 1 omslag
      - Stukken betreffende het toekennen van onderscheidingen aan personeel, dat zich gedurende de oorlogsdagen te Rotterdam op bijzonder eervolle wijze heeft gedragen., 1940; 200; 1 omslag
      - Stukken betreffende militaire bijstand., 1947-1948, 1953, 1971; 201; 1 omslag
      - Brieven van de inlichtingsofficier van de Kwartiermeester Generaal, houdende aanbieding van verslagen van vergaderingen en bijeenkomsten georganiseerd door de CPN, PvdA en EVC te Rotterdam. Met bijlagen., 1947-1950; 202; 1 omslag
      - Circulaire van de commandant Groep West, houdende aanbieding urgentieplan voor vernielingsvoorbereidingen van strategische bruggen in het gezagsgebied van de Territoriaal Bevelhebber West. Met bijlage., 1950; 203; 1 stuk
      - Verslagen van gehouden oefeningen., 1950, 1958, 1971; 204; 1 omslag
      - Correspondentie met de Eerstaanwezend Ingenieur der Genie te Rotterdam inzake het samenstellen van een voorlopige oorlogsorganisatie van het benodigde personeel bij de Oorlogsstaf bij de Eerstaanwezend Ingenieur., 1951; 205; 1 omslag
      - Instructie van de garnizoenscommandant inzake te nemen maatregelen voor de in het Barakkenkamp gelegerde en ingeval van alarm aldaar aanwezige militairen., 1952; 206; 1 stuk
      - Rapport van het gehouden onderzoek naar de brandvoorzieningen in het garnizoen Rotterdam. Met bijlage., 1953; 207; 1 stuk
      - Correspondentie met de Territoriale Commandant Zuid-Holland betreffende opgave van gebouwen en magazijnen welke door militaire instanties zijn of kunnen worden gebruikt in tijd van oorlog. Met bijlagen., 1961; 208; 3 stukken
      - Correspondentie met de Territoriale Commandant Zuid-Holland betreffende beveiliging en bewaking van objecten. Minuten. Met bijlage., 1963; 209; 3 stukken
      - Stukken betreffende de overname van het Schefferkamp te De Lier., 1971; 210; 2 stukken
    - Documentatie., 7.1.3
      - Foto's van de Moerdijkbruggen en de brug bij Alblasserdam., 1945; 211; 1 omslag
      - Berichten verschenen in de pers inzake behandeling van rekesten van militairen, die zich aan uitzending naar Indonesië hadden onttrokken., 1947-1948; 212; 2 stukken
  - Garnizoensdetachement., 7.2
    - Stukken betreffende de sterkte van het garnizoensdetachement., 1948-1949, 1951-1952, 1954-1955; 213; 1 omslag
    - Stukken betreffende oprichting, legering en opheffing van het garnizoensdetachement., 1948-1950; 214; 1 omslag
    - Stukken betreffende overgave en overname van commando, gebouwen, terreinen en archief van het garnizoensdetachement., 1950, 1952, 1955; 215; 1 omslag
    - Correspondentie met de Territoriale Commandant, tevens Garnizoenscommandant Rotterdam, betreffende verslag van de legering van 953 Bataljon Infanterie en 951 Bataljon Infanterie in het kader van de herhalingsoefeningen 1951., 216; 2 stukken
    - Brieven van de commandant Garnizoensdetachement Rotterdam aan de Territoriale Commandant, tevens Garnizoenscommandant Rotterdam, houdende voorstellen tot wijziging van de vredessamenstelling van het Garnizoensdetachement. Met bijlage. Minuten., 1955; 217; 2 stukken
- Het archief van het Garnizoenscommando Schoonhoven, 1951-1966, 8
  - Organisatie., 8.1
    - Brieven inzake aanwijzing van oorlogsgarnizoenscommandanten., 1951-1952, 1957-1958; 218; 1 omslag
    - Stukken betreffende de organisatie van het garnizoenscommando., 1953-1966; 219; 1 omslag
    - Stukken betreffende de benoeming van kapitein A. Broekhuizen tot waarnemend garnizoenscommandant., 1955; 220; 1 omslag
  - Taken., 8.2
    - Stukken betreffende het beschikbaar stellen van personeel voor bewakingstaken na binnenkomst van de telegrammen "N", "P" en "B"., 1951-1955; 221; 1 omslag
    - Stukken betreffende gebruik, beveiliging en bewaking van gebouwen en terreinen., 1952-1959, z.j.; 222; 1 omslag
    - Stukken betreffende de sterkte van de in het garnizoen gelegerde onderdelen., 1952-1959, 1966; 223; 1 omslag
    - Circulaire van de Territoriaal Bevelhebber West, houdende opgave van kazernes ten behoeve van evacuatie van civiele gevangenen in oorlogstijd., 1953; 224; 1 stuk
    - Stukken betreffende het verlenen van militaire bijstand., 1953-1956; 225; 1 omslag
    - Verslagen van gehouden (alarm)oefeningen., 1954-1960; 226; 1 omslag
    - Stukken betreffende overgave en overname van gebouwen van de in het garnizoen gelegerde onderdelen., 1955-1957; 227; 1 omslag
    - Instructies van de garnizoenscommandant voor de wachtcommandanten Havenkazerne te Schoonhoven en Willemskazerne te Gorinchem., 1958; 228; 2 stukken
    - Brief van de commandant 637 Intendance Herstelcompagnie aan de garnizoenscommandant inzake militaire deelname aan de avondvierdaagse te Woerden. Met bijlagen., 1961; 229; 1 stuk
    - Stukken betreffende herdenking 100 jaar Garnizoen Schoonhoven., 1961-1962; 230; 1 omslag
    - Circulaire van de Territoriaal Commandant Zuid-Holland, houdende toezending van de logistieke instructie voor de garnizoenscommandant. Met bijlage., 1963; 231; 1 stuk
    - Correspondentie met de Territoriaal Commandant Zuid-Holland betreffende drinkwaternoodvoorziening in oorlogstijd., 1963; 232; 2 stukken
- Het archief van het tijdelijk Garnizoenscommando Woerden, 1946-1948, 9
  - Correspondentie met de Eerstaanwezend Ingenieur der Genie te Utrecht inzake legering van een brigade der Koninklijke Marechaussee en enkele transitcompagnieën in het garnizoen., 1946; 233; 2 stukken
  - Correspondentie met de Bevelhebber Militair District Zuid-Holland betreffende personeelsbezetting van het Garnizoensbureau., 1946; 234; 2 stukken
  - Brieven inzake opgave van gegevens van de in het garnizoen aanwezige schietbanen., 1946; 235; 2 stukken
  - Circulaire van het Militair Kabinet van het Ministerie van Oorlog, inzake het gezag en de verantwoordelijkheid van de garnizoenscommandant. Met bijlage., 1946; 236; 1 stuk
  - Circulaire van de Bevelhebber Militair District Zuid-Holland inzake richtlijnen voor de beperking van bewakingstaken., 1947; 237; 1 stuk
  - Brieven inzake het militair vredestelefoonnet., 1947; 238; 2 stukken
  - Correspondentie met de Bevelhebber 2 Militaire Afdeling betreffende beschikbaar stellen van onderdelen voor het verlenen van militaire bijstand., 1947; 239; 2 stukken
  - Staten houdende de sterkte en de locatie van de in het garnizoen gelegerde onderdelen., 1947-1948; 240; 1 omslag
  - Stukken betreffende overgave en overname van commando en archief van het garnizoenscommando en de administratieve dienst., 1948; 241; 2 stukken